【裁判字號】    98,簡上,1308
【裁判日期】    981130
【裁判案由】    詐欺
【裁判全文】
臺灣板橋地方法院刑事判決            98年度簡上字第1308號
公  訴  人  臺灣板橋地方法院檢察署檢察官
上  訴  人  乙○○
即  被  告
上列上訴人即被告因詐欺案件，不服本院98年度簡字第7447號中
華民國98年9 月24日第一審判決（聲請簡易判決處刑案號：98年
度偵字第20704 號），提起上訴，本院管轄之第二審合議庭判決
如下：
    主  文
上訴駁回。
乙○○緩刑貳年。
    事  實
一、本案經本院審理結果，認原審以被告乙○○係犯刑法第30條
    第1 項前段、第339 條第1 項之幫助詐欺取財罪，遂引用刑
    事訴訟法第449 條第1 項前段、第3 項、刑法第339 條第1
    項、第30條第1 項前段、第2 項、第41條第1 項前段、刑法
    施行法第1 條之1 第1 項、第2 項前段，逕以簡易判決處刑
    ，量處被告拘役50日，如易科罰金，以新臺幣（下同）
    1,000 元折算1 日，認事用法及量刑均無不當，應予維持，
    並引用原審判決書及聲請簡易判決書所記載之事實、證據及
    理由（詳如附件，惟就聲請簡易判決處刑書犯罪事實欄一第
    3 行被告交付帳戶資料之地點應補充為「在臺北縣土城市○
    ○路上之萬通銀行前」）。
二、上訴人即被告乙○○上訴意旨略以：伊對原審認定之犯罪事
    實均不爭執，惟伊已與被害人甲○○達成和解，請求給予緩
    刑等語。
三、訊據上訴人即被告對於原審判決認定之犯罪事實坦承不諱，
    核與被害人於警詢時之指述相符，復有被害人所提出之匯款
    單影本、被告於兆豐商業銀行土城分行所申設帳號000-0000
    0000000 號帳戶之原始開戶資料、帳戶歷史資料查詢表各乙
    份在卷可參，是本件事證明確，被告犯行堪以認定。原審以
    上述法條，予以論罪科刑，其認事用法並無違誤，量刑亦屬
    妥適，被告上訴顯無理由，應予駁回。惟查被告前未曾受有
    期徒刑以上刑之宣告，有臺灣高等法院被告全國前案紀錄表
    在卷可憑，而其係因一時失慮，而觸犯刑罰，事後已坦承犯
    行，深具悔意，復與被害人達成和解，而取得被害人之宥恕
    ，此有臺北縣土城市調解委員會民國98年9 月21日98年民調
    字第0311號調解書乙份附於原審卷宗可按，衡其經此教訓後
    ，應知所警惕，信無再犯之虞，本院因認原審判決所宣告之
    刑以暫不執行為適當，爰併予宣告緩刑2 年，以啟自新。
據上論斷，應依刑事訴訟法第455 條之1 第1項、第3 項、第368
條、第373條，刑法第74條第1項第1款，判決如主文。
本案經檢察官黃致中到庭執行職務。
中    華    民    國    98    年    11    月    30    日
                  刑事第十四庭  審判長法  官  林淑婷
                                      法  官  饒金鳳
                                      法  官  陳昭筠
上列正本證明與原本無異。
本件不得上訴。
                                      書記官  黃文儀
中    華    民    國    98    年    12    月    1     日


司法院資訊處製作；財團法人民間司法改革基金會備份。
